臺灣臺中地方法院刑事判決　　　　　　　　　　　九十一年度沙簡上字第二五號
　　上　訴　人　臺灣臺中地方法院檢察署檢察官
　　上　訴　人
　　即　被　告　甲○○
右上訴人因傷害案件，不服臺灣臺中地方法院沙鹿簡易庭九十一年度沙簡字第二三二
號中華民國九十一年五月二十一日第一審刑事簡易判決（聲請案號：臺灣臺中地方法
院檢察署九十一年度偵字第六九０八號），提起上訴，本院判決如左：
    主  文
上訴駁回。
    事  實
一、甲○○係臺中市○○路○段六五號東華補習班之負責人，於民國九十一年一月十
    六日十五時三十分許，在東華補習班內，因補習費用之事而與學員乙○○發生爭
    執拉扯，因不滿乙○○之反應態度不佳，竟基於普通傷害之犯意，出手毆及乙○
    ○，致使乙○○因而受有臉部、軀幹及左上臂鈍挫傷之傷害。
二、案經告訴人乙○○訴由臺中市警察局第三分局報告臺灣臺中地方法院檢察署檢察
    官聲請簡易判決處刑。
    理  由
一、訊據被告甲○○矢口否認有何傷害之犯行，辯稱：案發當時，僅係發生推擠、拉
    扯之行為，並未打傷告訴人乙○○，可能係拉扯過程中，告訴人乙○○不慎撞及
    桌角所致云云。經查：證人陳名忠於本院調查中到庭證稱：「當時我看到被告甲
    ○○與告訴人乙○○打架，他們二人有發生扭打，當時我沒有仔細看，不知道告
    訴人乙○○有無受傷，但確有看到他們二人扭打在一起。」等語，而證人吳立群
    於本院審理中則到庭證稱：「當天我是在案發之後才到場，當時候看到告訴人乙
    ○○有受傷，我到達的時間，大約是四點左右，有見到被告甲○○在場，但沒有
    看到被告甲○○有何外傷，我有聽到被告甲○○說人是他打的。」等語，核與告
    訴人乙○○於警詢、偵查及本院審理中之指訴情節相符，並有行政院衛生署臺中
    醫院診斷證明書一份在卷可稽，且被告甲○○於本院審理中亦供稱案發當時雙方
    有發生拉扯之行為，則被告甲○○於拉扯過程中，出手毆及告訴人乙○○，致使
    告訴人乙○○因而受有臉部、軀幹及左上臂鈍挫傷之情，應堪認定，被告甲○○
    所辯，僅係事後卸責之詞，要難採信。本件事證已臻明確，被告甲○○犯行，洵
    堪認定。
二、被告甲○○基於傷害之犯意，出手毆及告訴人乙○○，致使告訴人乙○○因而受
    有臉部、軀幹及左上臂鈍挫傷之傷害，核其所為，係犯刑法第二百七十七條第一
    項之傷害罪。爰審酌被告甲○○經營補習班，竟因補習費用之緣故，即與學員起
    爭執拉扯，進而出手毆及學員成傷，有失身為補教界經營者，從事教化之教育理
    念，且被告甲○○犯罪後猶不知悔悟，飾詞狡辯，犯後態度不佳，惟本件衝突之
    起因，係因身為學員之告訴人乙○○反應態度不佳，事出亦有因等一切情狀，原
    審量處被告甲○○拘役二十日，並諭知易科罰金之折算標準，經核其認事用法，
    均無違誤，量刑亦屬妥適。被告甲○○之傷害犯行，業如前述，被告甲○○仍執
    前詞，據以提起上訴，顯屬無據，要難准許；至於告訴人乙○○以被告甲○○具
    有重傷害之犯意及被告甲○○未與告訴人乙○○達成民事和解，認為原審量刑過
    輕為由，聲請檢察官提起上訴，惟依據現有事證觀之，被告甲○○與告訴人乙○
    ○僅係因細故而起衝突，被告甲○○並無重傷害之犯罪動機，更無任何相關事證
    足以認定被告甲○○有重傷害之犯意及行為，而被告甲○○與告訴人乙○○和解
    與否，僅係供為原審量刑輕重之考量因素之一，原審既已斟酌本案相關情事，本
    於確信而為妥適之量刑，檢察官執此為由，據以聲請上訴，亦難准許。是以，本
    件上訴人聲請上訴，均屬無據，業如前述，本件上訴，均為無理由，應予駁回。
據上論斷，應依刑事訴訟法第四百五十五條之一第三項、第三百六十八條，判決如主
文。
中      華      民      國      九十一      年      十    月    十八    日
                                臺灣臺中地方法院刑事第六庭
                                    審判長法  官  梁堯銘
                                          法  官  莊深淵
                                          法  官  巫淑芳
右正本證明與原本無異。
本件不得上訴。
                                          書記官
中      華      民      國      九十一      年      十    月    十八    日
附錄論罪科刑法條：
刑法第二百七十七條：
傷害人之身體或健康者，處三年以下有期徒刑、拘役或一千元以下罰金。
犯前項之罪因而致人於死者，處無期徒或七年以上有期徒刑，致重傷者，處三年以上
十年以下有期徒刑。
刑法第二百八十條：
對於直系血親尊親屬，犯第二百七十七條或第二百七十八條之罪者，加重其刑至二分
之一。
